【裁判字號】    97,訴,5065
【裁判日期】    971231
【裁判案由】    毒品危害防制條例
【裁判全文】
臺灣板橋地方法院刑事判決              97年度訴字第5065號
公  訴  人  臺灣板橋地方法院檢察署檢察官
被      告  甲○○
                    （現另案於臺灣桃園女子監獄執行）
上列被告因毒品危害防制條例案件，經檢察官提起公訴（97年度
毒偵字第7115號），被告於準備程序中對被訴之事實為有罪陳述
，本院合議庭裁定由受命法官獨任行簡式審判程序，並判決如下
：
    主    文
甲○○施用第一級毒品，累犯，處有期徒刑捌月，扣案海洛因壹
包（淨重零點壹伍肆零公克，因鑑驗使用零點零零貳公克，驗
餘淨重零點壹伍壹柒公克）、海洛因壹包（淨重零點零陸公克）
沒收銷燬，扣案注射針筒枝、分裝勺壹枝、分裝袋拾柒個沒
收；又施用第二級毒品，累犯，處有期徒刑肆月；應執行有期徒
刑拾月，前揭扣案海洛因壹包（淨重零點壹伍肆零公克，因鑑驗
使用零點零零貳公克，驗餘淨重零點壹伍壹柒公克）、海洛因
壹包（淨重零點零陸公克）沒收銷燬，前揭扣案注射針筒枝、
分裝勺壹枝、分裝袋拾柒個沒收。
    事    實
一、甲○○前於民國87年間，因施用毒品案件，經本院以87年度
    毒聲字第1520號裁定送勒戒處所施以觀察、勒戒後，因認有
    繼續施用毒品傾向，乃由本院復以97年度毒聲字第2065號裁
    定令入戒治處所施以強制戒治，於88年9 月21日強制戒治期
    滿，該次施用毒品犯行並經臺灣板橋地方法院檢察署檢察官
    以88年度戒毒偵字第146 號為不起訴處分確定；又於91年間
    ，因施用第一、二級毒品案件，經臺灣宜蘭地方法院以91年
    度毒聲字第233 號裁定令入戒治處所施以強制戒治，嗣經同
    法院裁定停止戒治付保護管束，於92年7 月2 日強制戒治期
    滿；該次施用第一、二級毒品犯行並經起訴，由台灣宜蘭地
    方法院以91年度訴字第161 號判決判處有期徒刑1 年、5 月
    ，並定應執行有期徒刑1 年4 月確定；另於92年間，因竊盜
    案件，經臺灣宜蘭地方法院以91年度易字第386 號判決判處
    有期徒刑3 月確定；前揭2 案所處徒刑，後經法院裁定應執
    行有期徒刑1 年6 月確定，於93年10月14日假釋出獄，迄93
    年11月2 日假釋期滿，未經撤銷假釋，未執行之刑視為已執
    行完畢；又於95年間，因施用第一、二級毒品案件，經本院
    以95年度訴字第2433號分別判處有期徒刑8 月、4 月，應執
    行有期徒刑10月確定，嗣經裁定各減為有期徒刑4 月、2 月
    ，併定應執行有期徒刑5 月，於96年9 月9 日縮刑期滿執行
    完畢；詎猶未知所戒慎，於強制戒治執行完畢5 年內，仍因
    有施用毒品犯行，經法院判處罪刑確定後，又為下列施用毒
    品犯行：
(一)、基於施用第一級毒品海洛因之犯意，於97年8 月17日，在臺
    北縣三重市○○路○段151 巷30號4 樓住處內，以將海洛因
    摻水置於針筒內注射身體之方式，施用海洛因1 次。
(二)、另又基於施用第二級毒品甲基安非他命之犯意，於97年8 月
    17日，在同上住處內，以將甲基安非他命置於玻璃球內加熱
    燒烤後，吸食其生成煙氣之方式，施用甲基安非他命1 次；
    嗣於翌日22時20分許，在上址住處房間為警查獲，並扣得其
    持有之海洛因1 包（淨重0.1540公克，因鑑驗使用0.0023公
    克，驗餘淨重0.1517公克）、海洛因1 包（淨重0.06公克）
    、其所有供本件施用海洛因犯行所用之注射針筒3 枝、分裝
    勺1 枝、分裝袋37個，暨與其本件施用毒品犯行無關之不明
    粉末殘渣袋1 只，甲○○且同意接受採尿，其尿液檢體送鑑
    定後呈嗎啡、甲基安非他命陽性反應。
二、案經臺北縣政府警察局海山分局報告臺灣板橋地方法院檢察
    署檢察官偵查後起訴。
    理    由
一、認定犯罪事實所憑之證據及理由：
(一)、訊據被告對其在上揭時間、地點施用第一級毒品海洛因、第
    二級毒品甲基安非他命各1 次之事實，於本院審理中自白不
    諱；而其於事實欄所述時地，為警查獲時，同意接受員警採
    尿，經警將所採集被告尿液檢體送驗後，其尿液檢體呈嗎啡
    、甲基安非他命陽性反應各情，有臺灣檢驗科技股份有限公
    司97年9 月8 日所出具之濫用藥物檢驗報告、臺北縣政府警
    察局海山分局毒品案件尿檢檢體編號及姓名對照表等附卷可
    稽（見偵查卷第17、49頁）；而被告為警查獲時，所扣得之
    白色粉末1 包，經鑑定淨重0.1540公克，因鑑驗使用0.0023
    公克，驗餘淨重0.1517公克，檢出海洛因成分，亦有交通部
    民用航空局航空醫務中心毒品鑑定書1 紙附卷可參（見偵查
    卷第49頁），顯見被告此次為警查獲時，確持有第一級毒品
    海洛因無誤；此外，並有被告所有，供其本件施用海洛因犯
    行所用之注射針筒3 枝、分裝勺1 枝、分裝袋37個等物扣案
    為憑，俱見被告前開自白應與事實相符，可以採信。
(二)、按觀察、勒戒或強制戒治執行完畢釋放後，5 年內再犯施用
    第一、二級毒品之罪者，檢察官應依法追訴，毒品危害防制
    條例第23條第2 項定有明文；查被告前於87年間，因施用毒
    品案件，經本院以87年度毒聲字第1520號裁定送勒戒處所施
    以觀察、勒戒後，因認有繼續施用毒品傾向，乃由本院復以
    97年度毒聲字第2065號裁定令入戒治處所施以強制戒治，於
    88年9 月21日強制戒治期滿，該次施用毒品犯行並經臺灣板
    橋地方法院檢察署檢察官以88年度戒毒偵字第146 號為不起
    訴處分確定；又於91年間，因施用第一、二級毒品案件，經
    臺灣宜蘭地方法院以91年度毒聲字第233 號裁定令入戒治處
    所施以強制戒治，嗣經同法院裁定停止戒治付保護管束，於
    92年7 月2 日強制戒治期滿；該次施用第一、二級毒品犯行
    並經起訴，由台灣宜蘭地方法院以91年度訴字第161 號判決
    判處有期徒刑1 年、5 月，並定應執行有期徒刑1 年4 月確
    定；又於95年間，因施用第一、二級毒品案件，經本院以95
    年度訴字第2433號分別判處有期徒刑8 月、4 月，應執行有
    期徒刑10月確定，嗣經裁定各減為有期徒刑4 月、2 月，併
    定應執行有期徒刑5 月，於96年9 月9 日縮刑期滿執行完畢
    等情，有臺灣高等法院被告前案紀錄表附卷足參，是其乃於
    強制戒治執行完畢5 年內，仍因有施用毒品犯行，經法院判
    處罪刑確定後，又為本件施用毒品犯行甚明；綜上，本件事
    證已明，被告犯行堪以認定。
二、應適用之法律、科刑審酌事由、沒收物之處理：
(一)、核被告如事實欄一(一)、(二)所為，各係犯毒品危害防制條例第
    10條第1 項之施用第一級毒品罪、同條例第10條第2 項之施
    用第二級毒品罪；其各次施用前、後持有第一級毒品海洛因
    、第二級毒品甲基安非他命之低度行為，均各為其施用之高
    度行為所吸收，均不另論罪；而其於95年間，因施用第一、
    二級毒品案件，經本院以95年度訴字第2433號分別判處有期
    徒刑8 月、4 月，應執行有期徒刑10月確定，嗣經裁定各減
    為有期徒刑4 月、2 月，併定應執行有期徒刑5 月，於96年
    9 月9 日縮刑期滿執行完畢等情，亦有前開臺灣高等法院被
    告前案紀錄表在卷可參，是其於有期徒刑執行完畢後5 年以
    內，故意再犯本件有期徒刑以上之2 罪，應刑法第47條第1
    項規定，均為累犯，各應加重其刑；至其前開所犯2 罪間，
    犯意各別、行為互殊，應予分論併罰。
(二)、爰審酌被告犯罪之動機、目的、手段，暨其犯罪後坦認犯行
    之態度等一切情狀，就其前開所犯2 罪，分別量處如主文所
    示之刑，併定其應執行之刑，以示懲儆。
(三)、扣案第一級毒品海洛因1 包（淨重0.1540公克，因鑑驗使用
    0.0023公克，驗餘淨重0.1517公克）、海洛因1 包（淨重0.
    06公克），其內海洛因與包裹前開毒品之分裝袋2 只，二者
    在物理上難以析離，均應依毒品危害防制條例第18條第1 項
    前段規定諭知沒收銷燬；扣案注射針筒3 枝、分裝勺1 枝、
    分裝袋37個等物，俱為被告所有，供其本件施用海洛因犯罪
    所用之物，爰依刑法第38條第1 項第2 款規定沒收；至扣案
    內含不明粉末之殘渣袋1 只，並無任何鑑定報告足徵確為海
    洛因或甲基安非他命或其他毒品，即難逕認屬毒品違禁物且
    與被告本件犯行有何關聯，是就此扣案物部分，爰不併於本
    案宣告沒收或銷燬，附此敘明。
據上論斷，應依刑事訴訟法第273 條之1 第1 項、第299 條第1
項前段、毒品危害防制條例第10條第1 項、第2 項、第18條第1
項前段，刑法第11條、第47條第1 項、第51條第5 款、第38條第
1項第2 款，判決如主文。
本案經檢察官郭季青到庭執行職務。
中    華    民    國    97    年    12    月    31    日
                  刑事第十七庭法  官  陳明偉
以上正本證明與原本無異。
如不服本判決應於送達後10日內向本院提出上訴狀。
                              書記官  強梅芳
中    華    民    國    97    年    12    月    31    日
附錄本案論罪科刑法條全文
毒品危害防制條例第十條第第一、二項
施用第一級毒品者，處六月以上五年以下有期徒刑。
施用第二級毒品者，處三年以下有期徒刑。


司法院資訊處製作；財團法人民間司法改革基金會備份。
